【裁判字號】    98,審交易,84
【裁判日期】    980814
【裁判案由】    過失傷害
【裁判全文】
臺灣桃園地方法院刑事判決            98年度審交易字第84號
公  訴  人  臺灣桃園地方法院檢察署檢察官
被      告  乙○○
上列被告因過失傷害案件，經檢察官提起公訴（98年度偵字第20
74號），被告於本院準備程序進行中，就被訴事實為有罪之陳述
，經本院告知簡式審判程序意旨，並聽取當事人之意見後，本院
裁定依簡式審判程序審理，判決如下：
    主  文
乙○○因過失傷害人，處有期徒刑肆月，如易科罰金，以新臺幣
壹仟元折算壹日。
    事  實
一、乙○○於民國97年10月30日晚間6 時30分許，在桃園縣楊梅
    鎮○○路某工地內飲酒至同日晚間約7 時許止，竟仍於飲酒
    結束後之某時，無駕駛執照而騎乘車牌號碼為N73-121 號重
    型機車，沿桃園縣龍潭鄉○○村○○道路由東向西行駛（所
    涉犯刑法第185 條之3 之服用酒類，不能安全駕駛動力交通
    工具罪，業經本院以97年度壢交簡字第128 號另行審結），
    欲前往某處，嗣於同日晚間7 時40分許，行經桃園縣龍潭鄉
    ○○村○○道路03010 號路燈附近，乙○○本應注意車前狀
    況、隨即採取必要之安全措施，謹慎駕車；又依當時天候及
    路況，尚無使之不能注意情事，即非不能注意，詎乙○○因
    酒後駕車，致判斷力及操控力降低，已無法安全駕駛，又疏
    未注意其右前方有甲○○無駕駛執照而騎乘車牌號碼為TN9-
    829 號輕型機車，行駛於車道上之車前狀況，致其所騎乘之
    重型機車碰撞甲○○所騎乘之輕型機車左側車身，甲○○因
    而人車倒地，受有頭部創傷合併顱底骨折、左眼挫傷、口腔
    內多處撕裂傷等傷害。嗣桃園縣政府警察局龍潭分局警員據
    報請前往處理，並於同日晚間8 時24分許，在國軍桃園總醫
    院，測得其呼氣所含酒精濃度高達每公升0.58毫克，而查悉
    上情。
二、案經桃園縣政府警察局龍潭分局報請臺灣桃園地方法院檢察
    署檢察官偵查起訴。
    理  由
一、本案被告乙○○所犯為死刑、無期徒刑或最輕本刑為3 年以
    上有期徒刑以外之罪，其於本院準備程序中就前揭被訴事實
    為有罪之陳述，經本院告知簡式審判程序之旨，並聽取當事
    人之意見後，本院依刑事訴訟法第273 條之1 第1 項規定，
    裁定進行簡式審判程序，合先敘明。
二、訊據被告乙○○就其於上開時、地酒後無照駕車肇事致被害
    人甲○○受傷之事實，分別於警詢及本院審理中坦承不諱，
    並經證人即告訴人甲○○及證人李秀芬分別於警詢、檢察官
    事務官詢問及本院審理中證述無訛，且有道路交通事故現場
    圖、道路交通事故調查報告表(一)、(二)、酒精濃度檢測單、桃
    園縣政府警察局舉發違反道路交通管理事件通知單、國軍桃
    園總醫院附設民眾診療服務處診斷證明書、車禍現場、車損
    及白天路況照片及本院97年度壢交簡字第128 號簡易判決等
    在卷可稽。
三、按汽車駕駛人飲酒後吐氣所含酒精成份超過每公升0.25毫克
    以上者，不得駕車；汽車行駛時，駕駛人應注意車前狀況，
    並隨時採取必要之安全措施，道路交通安全規則第114 條第
    2 款、第94條第3 項分別定有明文。本件被告尚未考領有駕
    駛執照，業經其於警詢時供明在卷，並有桃園縣政府警察局
    舉發違反道路交通管理事件通知單在卷可證，又其肇事後經
    警測得其吐氣所含酒精濃度達每公升0.58毫克，有前開酒精
    濃度檢測單在卷可稽，被告無駕駛執照，且飲酒後酒精濃度
    又超過上開標準，自不應駕車，詎其竟違反上開規定貿然駕
    車，又疏未注意其右前方適有被害人甲○○騎乘輕型機車行
    駛之車道上之車前狀況，而依卷附之道路交通事故調查報告
    表(一)所載當時之天候及路況等情形，又無不能注意之情事，
    被告終因其無照並酒後駕車，且疏於注意車前狀況，而肇致
    本件車禍，其有過失甚明，並因其過失行為致告訴人甲○○
    受有前揭傷害，已詳如前述，則被告之過失行為與告訴人甲
    ○○之受傷間，有相當因果關係。告訴人甲○○無駕駛執照
    本應不得騎乘機車，竟仍騎乘機車，對於本件事故之發生，
    亦有過失，然此僅係能否減免被告民事賠償責任之問題，被
    告尚難因此而得解免其過失刑責。綜上，本件事證明確，被
    告犯行堪以認定。
四、核被告乙○○所為係犯刑法同法第284 條第1 項前段之過失
    傷害罪。被告無駕駛執照、酒醉駕車因而致告訴人受傷，所
    犯過失傷害罪部分應依道路交通管理處罰條例第86條第1 項
    規定加重其刑至2 分之1 。爰審酌被告之生活狀況、品行、
    智識程度，被告酒醉駕車造成被害人受傷之過失情節，且尚
    未與告訴人即被害人和解賠償損失等一切情狀，量處如主文
    所示之刑，並諭知易科罰金之折算標準，以示懲儆。
據上論斷，應依刑事訴訟法第273 條之1 第1 項、第299 條第1
項前段，刑法第284 條第1 項前段、第41條第1 項前段，道路交
通管理處罰條例第86條第1 項，刑法施行法第1 條之1 第1 項、
第2 項前段，判決如主文。
本案經檢察官蔡如惠到庭執行職務。
中    華    民    國    98    年    8     月    14    日
                        刑事庭    法  官  劉為丕
以上正本證明與原本無異。
如不服本判決，應於判決送達後10日內向本院提出上訴狀（應附
繕本），其未敘述上訴理由者，應於上訴期間屆滿後20日內補提
理由書狀於本院，上訴於臺灣高等法院。
                                  書記官  陳淑瓊
中    華    民    國    98    年    8     月    14    日
附錄本案論罪科刑法條：
中華民國刑法第284 條第1 項
（過失傷害罪）
因過失傷害人者，處六月以下有期徒刑、拘役或五百元以下罰金
，致重傷者，處一年以下有期徒刑、拘役或五百元以下罰金。


司法院資訊處製作；財團法人民間司法改革基金會備份。
